【裁判字號】    92,訴,1689
【裁判日期】    921230
【裁判案由】    毒品危害防制條例
【裁判全文】
臺灣桃園地方法院刑事判決                        九十二年度訴字第一六八九號
    公  訴  人  臺灣桃園地方法院檢察署檢察官
    被      告  甲○○
右列被告因違反毒品危害防制條例案件，經檢察官提起公訴（九十二年度毒偵字第一
九二三號、九十二年度毒偵字第二二三九號），經本院裁定改用簡式審判程序，判決
如左：
    主  文
甲○○連續施用第一級毒品，累犯，處有期徒刑捌月，扣案之第一級毒品海洛因壹包
（淨重零點貳壹公克）、含有第一級毒品海洛因之殘渣袋壹個，均沒收銷燬之，另扣
案之注射針筒貳支、削尖吸管壹支沒收。
    事  實
一、甲○○前因煙毒案件，經本院於民國八十六年二月二十五日以八十五年度訴字第
    一二一八號判處有期徒刑三年二月確定，送監執行，於八十七年九月四日縮短刑
    期假釋付保護管束，於八十九年五月十六日假釋期滿未經撤銷，視為執行完畢。
    其嗣於毒品危害防制條例施行後，於九十一年間，又因施用第一級毒品案件，經
    本院以九十一年度毒聲字第二六四八號裁定送觀察、勒戒後，認其無繼續施用毒
    品傾向，由臺灣桃園地方法院檢察署檢察官於九十一年十月一日以九十一年度毒
    偵字第二四○四號為不起訴處分確定。詎其仍不知悔改，復基於施用第一級毒品
    之概括犯意，自九十二年四月五日起至同年七月二十一日止，在其位於桃園縣大
    溪鎮○○路一八四號住處，連續施用第一級毒品海洛因多次。嗣分別於九十二年
    六月十二日十八時許及同年七月二十一日二十時許，在附表所示地點，為警查獲
    ，並分別扣得其所有，供施用之如附表示之物。甲○○經本院以九十二年度毒聲
    字第二八九七號裁定送觀察、勒戒後，認其有繼續施用毒品之傾向，經本院再以
    九十二年毒聲字第三一六九號裁定令入戒治所施以強制戒治一年，現於臺灣新竹
    戒治所強制戒治中。
二、案經桃園縣警察局大園分局報告臺灣桃園地方法院檢察署檢察官偵查起訴。
    理  由
壹、程序部分：
    按除被告所犯為死刑、無期徒刑、最輕本刑為三年以上有期徒刑之罪或高等法院
    管轄第一審案件者外，於準備程序進行中，被告先就被訴事實為有罪之陳述時，
    審判長得告知被告簡式審判程序之旨，並聽取當事人、代理人、辯護人及輔佐人
    之意見後，裁定進行簡式審判程序，刑事訴訟法第二百七十三條之一定有明文，
    本件被告甲○○被訴違反毒品危害防制條例案件，經本院訊問被告後，被告為有
    罪陳述，且所犯非死刑、無期徒刑、最輕本刑為三年以上有期徒刑之罪或高等法
    院管轄第一審案件，經踐行上開程序後，由合議庭裁定由獨任法官改依簡式審判
    程序審理，合先敘明。
貳、實體部分：
一、右揭犯罪事實，業據被告甲○○坦承不諱，而其於附表所示時、地為警查獲後，
    經警採集其尿液，送請ＳＧＳ台灣檢驗科技股份有限公司鑑驗，該公司先以ＥＩ
    Ａ酵素免疫分析法初步檢驗，再以ＧＣ／ＭＳ氣相層析／質譜儀法確認檢驗後，
    確呈嗎啡陽性反應，此有桃園縣警察局大園分局被採尿人姓名編號對照表及上開
    公司所出具之濫用藥物尿液檢驗報告書各二紙（參毒偵字第一九二三號卷二十八
    頁、三十三頁；毒偵字第二二三九號卷第二十六頁、三十頁）附卷可稽。此外，
    並有被告所有，用來供施用之如附表所示之第一級毒品海洛因一包、注射針筒二
    支、削尖吸管一支、內殘留微量之第一級毒品海洛因之殘渣袋一個等物扣案可資
    佐證。且該扣案之毒品一包，經送法務部調查局鑑定，經該局以化學呈色法及氣
    相層析質譜儀分析法鑑定後，確屬第一級毒品海洛因，淨重○點二一公克，亦有
    該局九十二年九月二日調科壹字第○八○○○六七二○號（參毒偵字第二二三九
    號卷第二十五頁），以及扣案之內殘留微量之殘渣袋，經送請行政院衛生署管制
    藥品管理局鑑定結果，確含有海洛因成份，亦有該局九十二年九月八日管檢字第
    ○九二○○○七一○○號函暨檢驗成績書（參毒偵字第一九二三號卷第三十五頁
    ）在卷可佐。是被告之自白核與事實相符，應可採信。被告於毒品危害防制條例
    施行後，已於九十一年間，因施用毒品案件，經本院以九十一年毒聲字第二六四
    八號裁定送觀察、勒戒後，因認無繼續施用毒品之傾向，經桃園地方法院檢察署
    檢察官於九十一年十月一日以九十一年度毒偵字第二四○四號為不起訴處分確定
    ，此亦有臺灣高等法院被告全國前案紀錄表及不起訴處分（參毒偵字第一九二三
    號卷第三十八頁）在卷可稽。被告於前開不起訴處分確定後之五年內再犯本件施
    用毒品罪，經本院先以九十二年度毒聲字第二八九七號裁定送觀察、勒戒後，認
    其有繼續施用毒品之傾向，再由本院以九十二年毒聲字第三一六九號裁定令入戒
    治所施以強制戒治一年，現仍戒治中。從而，被告於受不起訴處分確定後五年內
    再犯施用第一級毒品之犯行，事證明確，堪以認定。
二、核被告所為係犯毒品危害防制條例第十條第一項之罪，其持有第一級毒品海洛因
    ，既意在供己施用，其持有之低度行為應為施用之高度行為吸收，不另論罪。被
    告先後多次犯行，時間緊接，觸犯構成要件相同之罪名，顯係基於概括之犯意，
    反覆為之，為連續犯，應論以一罪，並加重其刑。又被告前因犯煙毒案件，經本
    院於八十六年二月二十五日以八十五年度訴字第一二一八號判處有期徒刑三年二
    月確定，送監執行，於八十七年九月四日縮短刑期假釋付保護管束，於八十九年
    五月十六日假釋期滿未經撤銷，視為執行完畢，其於刑之執行完畢後五年內再犯
    本件有期徒刑以上之罪，為累犯，應依法遞加重其刑。爰審酌被告已因施用毒品
    ，經法院為觀察、勒戒及受不起訴處分，仍不知悔悟，惟犯後坦承犯行，加以施
    用毒品係自戕性犯罪，尚乏直接被害人以及被告之品行、動機、手段等一切情狀
    ，量處如主文示之刑。扣案之第一級毒品海洛因一包，淨重○點二一公克，及含
    有微量之第一級毒品海洛因殘渣袋，其內所含之海洛因量微，無法析離，併依毒
    品危害防制條例第十八條第一項前段宣告沒收銷燬之。另扣案之注射針筒二支、
    削尖吸管一支，為被告所有，供施用第一級毒品海洛因之用，業據被告供明在案
    ，爰併依刑法第三十八條第一項第二款宣告沒收。
據上論斷，應依刑法第二百九十九條第一項前段、第二百七十三條之一，毒品危害防
制條例第十條第一項、第十八條第一項前段，刑法第十一條前段、第五十六條、第四
十七條、第三十八條第一項第二款，判決如主文。
本案經檢察官廖先志到庭執行職務。
中      華      民      國    九十二    年     十二     月     三十     日
                              臺灣桃園地方法院刑事第十庭
                                  法      官    李  桂  英
右正本證明與原本無異。
如不服本判決，應於判決送達後十日內向本院提出上訴狀( 應附繕本 )，上訴於
臺灣高等法院。
                                  書  記  官    張  淑  芬
中        華        民        國   九十二   年   十二    月     三十    日
附論罪科刑依據之法條：
毒品危害防制條例第十條第一項：
毒品危害防制條例第十條
施用第一級毒品者，處六月以上五年以下有期徒刑。
施用第二級毒品者，處三年以下有期徒刑。
附表：
┌─┬────┬──────┬──────┐
│編│查獲時間│查獲地點    │查獲物品    │
│號│        │            │            │
├─┼────┼──────┼──────┤
│一│九十二年│桃園縣大園鄉│內含微量之第│
│  │六月十二│中正西路十三│一級毒品海洛│
│  │日十八時│號          │洛因殘渣袋一│
│  │許      │            │個、注射針筒│
│  │        │            │一支。      │
├─┼────┼──────┼──────┤
│二│九十二年│桃園縣大溪鎮│第一級毒品海│
│  │七月二十│信義路一八四│洛因一包（淨│
│  │一日二十│號          │重○點二一公│
│  │時三十分│            │克）、注射針│
│  │許      │            │筒一支、削尖│
│  │        │            │吸管一支。  │
└─┴────┴──────┴──────┘


司法院資訊處製作；財團法人民間司法改革基金會備份。
